# 关于小额贷款利率上限的问题

提问人：paxiongdexia 时间：2021-01-05 08:05:06
陈版主及各位老师好
我想问下，从去年 2020 年 8 月 20 日开始，根据新的司法解释，小额贷款的利率上限修改为LPR的 4 倍，差不多是15%左右，不在执行原先24%和36%的相关规定
根据司法解释的原文，超过LPR部分的贷款利息，人民法院将不予认可。
我想请教一下您，如果有小贷公司目前放贷的实际利率还是维持在24%左右，假设LPR四倍利率是15%左右，那对于超过的9%贷款利率产生的利息收入
我能否确认为主营业务收入？
谢谢陈版主

回答人：chenyiwei
司法解释只是说明了受到司法保护的利息的范围，而民商事诉讼采取“不告不理”原则。如果各方对此无异议，并照此履行，法律对此也不会禁止。
所以，在合理保证超出司法保护范围的利息的可收回性的前提下，仍可以确认为利息收入，但这部分利息收入的确认要很谨慎，也不排除可能采用收付实现制。